最高法院刑事裁定　　　　　　　　　　　　　　　　八十七年度台抗字第三八八號
　　抗 告 人　甲○○
右抗告人因違反毒品危害防制條例案件，不服台灣高等法院高雄分院中華民國八十七
年八月五日令入戒治處所施以強制戒治之裁定（八十七年度上訴字第一一九一號），
提起抗告，本院裁定如左：
    主  文
抗告駁回。
    理  由
一、施用第一級毒品部分：
本件原裁定以抗告人甲○○因自民國八十六年十二月初某日起至八十七年一月十五日
止，施用第一級毒品海洛因之事實，已經抗告人自白不諱，且有海洛因五小包（驗後
淨重一四‧九一公克）、羼入海洛因粉末之香煙一支、殘留海洛因與安非他命粉末之
鏟子一支可查，其尿液經高雄縣衛生局檢驗結果，認含有嗎啡之陽性反應，有該局八
十七年一月二十二日煙檢字第０３０號檢驗成績書可證；又查扣之白色粉末五小包
，亦經法務部調查局檢驗認係毒品海洛因，有該局00000000號鑑驗通知書可
憑；又前開查扣之殘留白色粉末之香煙一支、鏟子一支，亦經高雄醫學院附設中和紀
念醫院檢驗出含有海洛因成分，此有該醫院檢驗報告單可按。原法院因認其施用第一
級毒品之犯行明確，而於八十七年六月十二日裁定抗告人送臺灣高雄看守所附設勒戒
處所觀察、勒戒後，嗣經醫師評定為「有繼續施用毒品傾向」，有該所八十七年八月
三日高所正戒勒字第一六四四號函及所附之「有無繼續施用毒品傾向證明書」附卷可
稽，因依毒品危害防制條例第三十五條第三款、第二十條第二項之規定，裁定抗告人
令入戒治處所施以強制戒治壹年；經核於法並無不合。抗告意旨以抗告人於勒戒處所
觀察、勒戒中，在心理導師及宗教教誨之循循善誘下，已日趨健全，並作好向毒品宣
戰之心理準備，實無必要再行令入戒治處所施以強制戒治云云，指摘原裁定不當，為
無理由，應予駁回。
二、第二級毒品部分：
按最重本刑為三年以下有期徒刑、拘役或專科罰金之罪之案件，經第二審判決者，不
得上訴於第三審法院；又不得上訴於第三審法院之案件，其第二審法院所為裁定，不
得抗告，刑事訴訟法第三百七十六條第一款、第四百零五條分別定有明文。又查施用
第二級毒品者，處三年以下有期徒刑，毒品危害防制條例第十條第二項亦有明定。本
件原裁定以抗告人因犯施用第二級毒品安非他命，而於八十七年六月十二日裁定抗告
人送臺灣高雄看守所附設勒戒處所觀察、勒戒，嗣經醫師評定為「有繼續施用毒品傾
向」，有該所八十七年八月三日高所正戒勒字第一六四四號函及所附之「有無繼續施
用毒品傾向證明書」附卷可稽，因依毒品危害防制條例第三十五條第三款、第二十條
第二項之規定，裁定抗告人令入戒治處所施以強制戒治壹年。依上開說明，此部分裁
定不得抗告於本院。乃抗告人竟一併提起抗告，自非合法，應予駁回。
據上論結，應依刑事訴訟法第四百十一條前段、第四百十二條，裁定如主文。
中      華      民      國    八十七    年      九      月      十七    日
                              最高法院刑事第一庭
                                  審判長法官  黃  雅  卿
                                        法官  楊  文  翰
                                        法官  陳  正  庸
                                        法官  陳  世  雄
                                        法官  洪  文  章
      右正本證明與原本無異
                                              書  記  官
中      華      民      國    八十七    年      九      月    二十一    日
